【裁判字號】    98,台上,1507
【裁判日期】    980820
【裁判案由】    侵權行為損害賠償
【裁判全文】
最高法院民事裁定            九十八年度台上字第一五○七號
上  訴  人  甲○○
訴訟代理人  楊志航律師
被 上訴 人  乙○○
                    27弄1號
上列當事人間請求侵權行為損害賠償事件，上訴人對於中華民國
九十八年五月二十七日台灣高等法院花蓮分院第二審判決（九十
八年度上字第五號），提起上訴，本院裁定如下：
    主  文
上訴駁回。
第三審訴訟費用由上訴人負擔。
    理  由
按上訴第三審法院，非以原判決違背法令為理由，不得為之。又
提起上訴，上訴狀內應記載上訴理由，其以民事訴訟法第四百六
十九條所定事由提起第三審上訴者，應於上訴狀內表明：原判決
所違背之法令及其具體內容、暨依訴訟資料合於該違背法令之具
體事實。其依同法第四百六十九條之一規定提起上訴者，並應具
體敘述為從事法之續造、確保裁判之一致性或其他所涉及之法律
見解具有原則上重要性之理由。同法第四百六十七條、第四百七
十條第二項分別定有明文。而依同法第四百六十八條規定，判決
不適用法規或適用不當者，為違背法令；依同法第四百六十九條
規定，判決有該條所列各款情形之一者，為當然違背法令。是當
事人提起第三審上訴，如合併以同法第四百六十九條及第四百六
十九條之一之事由為上訴理由時，其上訴狀或理由書應表明該判
決所違背之法令條項，或有關判例、解釋字號，或成文法以外之
習慣或法理等及其具體內容，暨係依何訴訟資料合於該違背法令
之具體事實，並具體敘述為從事法之續造、確保裁判之一致性或
其他所涉及之法律見解具有原則上重要性之理由。如未依上述方
法表明，或其所表明者與上開法條規定不合時，即難認為已合法
表明上訴理由，其上訴自非合法。本件上訴人對於原判決提起第
三審上訴，雖以該判決違背法令為由，惟核其上訴理由狀所載內
容，徒就原審取捨證據、認定事實之職權行使所論斷：上訴人駕
車行經肇事交岔路口時，其行進方向之交通號誌並未運作，應屬
無號誌之交岔路口，即應依道路交通安全規則規定減速慢行，作
隨時停車之準備，況其對向之汽車已在停等紅燈，亦應警覺其車
道可能為紅燈，停車再開，或減速慢行，則其直駛而過致肇事，
難謂無過失。被上訴人行進方向號誌為綠燈，其遵守綠燈號誌行
車，車速僅三十公里，即無過失，上訴人主張被上訴人與有過失
，並無可採，應由其負全部肇事責任。被上訴人請求上訴人賠償
其因此車禍所受損害工資新台幣（下同）十二萬六千七百二十元
、減少勞動能力九十一萬一千四百三十三元、車損九萬四千八百
九十一元，及經斟酌兩造身分、資力、加害程度、所受傷害等情
狀後之慰撫金五十萬元，即屬正當等情，指摘為不當，並就原審
命為辯論及已論斷者，泛言謂為違法，而非表明該判決所違背之
法令及其具體內容，暨依訴訟資料合於該違背法令之具體事實，
更未具體敘述為從事法之續造、確保裁判之一致性或其他所涉及
之法律見解具有原則上重要性之理由，難認其已合法表明上訴理
由。依首揭說明，應認其上訴為不合法。
據上論結，本件上訴為不合法。依民事訴訟法第四百八十一條、
第四百四十四條第一項前段、第九十五條、第七十八條，裁定如
主文。
中    華    民    國  九十八  年    八    月   二十   日
                      最高法院民事第五庭
                          審判長法官  朱  建  男
                                法官  顏  南  全
                                法官  林  大  洋
                                法官  沈  方  維
                                法官  陳  淑  敏
      本件正本證明與原本無異
                                      書  記  官
中    華    民    國  九十八  年    九    月    一    日
                                                      K


司法院資訊處製作；財團法人民間司法改革基金會備份。
